最高法院刑事裁定　　　　　　　　　 111年度台抗字第1312號
再抗告人　　褚家銘




上列再抗告人因加重詐欺取財等罪定應執行刑案件，不服臺灣高
等法院中華民國111年8月22日駁回其抗告之裁定（ 111年度抗字
第1196號），提起再抗告，本院裁定如下：
    主  文
再抗告駁回。
    理  由
一、按裁判確定前犯數罪者，併合處罰之；數罪併罰有二裁判以
    上宣告多數有期徒刑者，於各刑中之最長期以上，各刑合併
    之刑期以下，定其應執行之刑期，但不得逾30年，此觀刑法
    第50條第1項前段、第51條第5款及第53條分別規定甚明。又
    執行刑之量定，係事實審法院自由裁量之職權，倘其所酌定
    之應執行刑，並未違背刑法第51條各款所定之方法或範圍，
    暨刑事訴訟法第 370條規定所揭示之不利益變更禁止原則（
    即法律之外部性界限），亦無明顯違背公平、比例及罪刑相
    當原則或整體法律秩序之理念（即法律之內部性界限）者，
    即與法律授予裁量權行使之目的契合，自不得任意指為違法
    或不當。
二、本件第一審法院以受刑人即再抗告人褚家銘（下稱再抗告人
    ）所犯如第一審裁定附表所示加重詐欺取財等共 6罪所處之
    刑，係分別由數個不同案件判決確定之宣告刑，且第一審法
    院為上開各罪犯罪事實最後判決之法院，合於裁判確定前所
    犯合併定其應執行刑要件，有相關裁判書及再抗告人前案紀
    錄表附卷可憑，因認檢察官聲請就上揭 6罪所處之有期徒刑
    合併定其應執行刑為正當，乃於其中最長期即如上開附表編
    號 6所示有期徒刑1年3月以上，各有期徒刑合併之刑期即有
    期徒刑6年8月以下，復參以如上開附表編號1至3所示 3罪所
    處之刑，曾經法院裁定酌定其應執行之刑為有期徒刑1年4月
    確定；同附表編號4至6所示 3罪所處之刑，曾經法院判決酌
    定其應執行之刑為有期徒刑 1年6月確定，合計為有期徒刑2
    年10月（1年4月＋1年6月），依循刑事訴訟法第 370條所揭
    示禁止不利益變更原則，暨受法律秩序理念所指導且考量法
    律目的所在之裁量準據，本於恤刑理念，依限制加重原則，
    對於上述併罰數罪合併酌定其應執行之刑為有期徒刑2年2月
    。再抗告人以第一審裁定所酌定之應執行刑，未考量其坦承
    罪行，且與犯罪被害人和解，犯後態度良好，以及堪憫之家
    庭境況等情，復未隨其所犯罪數之增加而遞減刑度，違反比
    例及罪刑相當原則，甚且重於其他類似司法案例所酌定之應
    執行刑為由，向原審提起抗告，請求重新酌定較輕之應執行
    刑云云。然原審以第一審裁定所酌定之應執行刑，係綜合審
    酌再抗告人所犯數罪反映出之人格特性、刑罰暨定應執行刑
    之規範目的、所犯各罪間之關聯性及所侵害之法益與整體非
    難評價等面向，於法律拘束之外部性及內部性界限內，依限
    制加重原則，裁定其應執行之刑為有期徒刑2年2月，已本於
    恤刑理念給予適度之刑罰折扣，並未逾越刑法第51條第 5款
    及刑事訴訟法第 370條所規定之法律外部性界限，且無逾越
    法秩序理念或濫用裁量權而有明顯違反公平、比例及罪刑相
    當原則等法律內部性界限之情形，抗告意旨任意指摘第一審
    裁定所酌定之應執行刑過重，難認可採，因認其抗告為無理
    由而裁定予以駁回，經核於法尚無違誤。本件再抗告人再抗
    告意旨並未指摘原裁定究有如何違誤或不當之情形，徒以泛
    詞請求撤銷原裁定，並重新裁定較輕之應執行刑，以啟自新
    云云，顯係對原審裁量職權之適法行使任意指摘，依上述說
    明，其再抗告為無理由，應予駁回。
據上論結，應依刑事訴訟法第412條，裁定如主文。
中    華    民    國   111    年    10    月    6     日
                  刑事第一庭審判長法  官  郭  毓  洲  
                                  法  官  林  英  志  
                                  法  官  林  靜  芬  
                                  法  官  楊  力  進  
                                  法  官  蔡  憲  德  
本件正本證明與原本無異
                                  書記官
中    華    民    國   111    年    10    月    7     日